【裁判字號】    92,易,254
【裁判日期】    920414
【裁判案由】    傷害等
【裁判全文】
臺灣臺南地方法院刑事判決                          九十二年度易字第二五四號
    公  訴  人  臺灣台南地方法院檢察署檢察官
    被      告  甲○○
                丁○○
                丙○○
右列被告等因傷害等案件，經檢察官提起公訴（九十二年度偵字第四二三號、九十二
年度調偵字第七五號），本院判決如左：
    主  文
本件公訴不受理。
    理  由
一、公訴意旨略以：被告甲○○與乙○○係夫妻關係，渠二人於離婚後為子女之監護
    及探視問題迭生爭執。緣被告甲○○於民國九十一年八月三十一日十七時五十分
    許，前往台南縣左鎮鄉○○道路第五號橋乙○○經營之水果攤前，因上述問題無
    法獲得解決而心生不滿，竟基於意圖散布於眾之概括犯意，指摘：乙○○與其母
    黃林甜盆共同設計仙人跳，詐騙他人金錢等足以毀損乙○○及其母親黃林甜盆名
    譽之事；被告甲○○復於翌日上午六時五十五分許，前往台南縣左鎮鄉睦光村五
    十五之三號乙○○住處時，再次指摘上述足以毀損乙○○及其母親黃林甜盆名譽
    之事，又出言恐嚇稱：要讓乙○○全家死光光等語，並持木棍與乙○○之父即被
    告丙○○、弟丁○○互毆，致被告丙○○受有左肩挫傷瘀腫、右下肢多處擦傷併
    裂傷、左大腿及膝部各挫擦傷等傷害，被告甲○○亦因遭被告丙○○、丁○○持
    木棍共同毆打，受有右肩線狀瘀傷、上腹部線狀瘀傷、右胸線狀瘀傷、左肘線狀
    瘀傷、左前臂線狀瘀傷、左食指瘀傷、左手背瘀傷、右食指擦挫傷等傷害，因認
    被告丙○○、丁○○所為，均係犯刑法第二百七十七條第一項之傷害罪嫌、被告
    甲○○係犯同法第三百十條第一項之誹謗罪及同法第二百七十七條第一項之傷害
    罪嫌等語。
二、按告訴乃論之罪，告訴人於第一審辯論終結前得撤回其告訴，又告訴經撤回者，
    應諭知不受理之判決，刑事訴訟法第二百三十八條第一項、第三百零三條第三款
    分別定有明文。
三、查本件告訴人乙○○告訴被告甲○○誹謗案件、告訴人甲○○告訴被告丁○○、
    丙○○傷害案件、被告丙○○告訴被告甲○○傷害案件，本院經查被告甲○○係
    觸犯刑法第二百七十七條條第一項及同法第三百十條第一項之罪、被告丙○○、
    丁○○係觸犯同法第二百七十七條第一項之罪，依同法第二百八十七條前段、第
    三百十四條之規定，須告訴乃論。茲據告訴人乙○○、甲○○、丙○○均具狀撤
    回告訴，有撤回告訴狀三紙附台南縣左鎮鄉調解委員會調解事件卷宗可稽，依照
    首開說明，本件爰不經言詞辯論，逕為諭知不受理之判決。
據上論斷，應依刑事訴訟法第三百零三條第三款、第三百零七條，判決如主文。
中      華      民      國    九十二    年      四      月     十四     日
                                      臺灣臺南地方法院刑事第七庭
                                          法  官  鄭  燕  璘
右正本證明與原本無異
如不服本判決，應於送達後十日內，向本院提出上訴狀
                                          書記官  陳  淑  貞
中      華      民      國    九十二    年      四      月     十六     日


司法院資訊處製作；財團法人民間司法改革基金會備份。
